【裁判字號】    90,訴,1809
【裁判日期】    900928
【裁判案由】    偽造文書
【裁判全文】
台灣台中地方法院刑事判決                          九十年度訴字第一八九號
    公  訴  人  台灣台中地方法院檢察署檢察官
    被      告  甲○○
右列被告因偽造文書案件，經檢察官聲請以簡易判決處刑（八十九年度偵字第９０５
２號），本院認不宜以簡易判決處刑應依通常程序審理並判決如左：
    主      文
甲○○無罪。
    理      由
一、聲請意旨如附件聲請簡易判決處刑書所載。
二、聲請意旨認被告觸犯著作權法第九十三條第三款、商標法第六十三條、刑法第二
    百十六條、第二百十條、第二百二十條等罪，係以被告已坦承犯行，且其犯罪事
    實業據告訴人之代理人乙○○、嚴立媛於警訊中指訴明確，復有告訴人所提出之
    商標註冊證及本件扣押物品勘驗報告書、現場照片等在卷可稽，並有仿冒之遊戲
    光碟１２００片、遊戲卡匣２１８個扣案可憑，為其依據。
三、被告甲○○固直承受僱於蔡燦然，在蔡燦然所設置之專櫃擔任售貨員，販賣扣案
    之遊戲光碟、遊戲卡匣之事實，然否認有何犯行，辯稱其係受僱用之店員，依老
    闆蔡燦然之指示看顧櫃檯並販賣上開產品，而各項產品上均有標價，是依老闆所
    列之標價販賣，老闆不可能告知上開產品係仿冒品，且其不知何項產品是正牌或
    為仿冒他人商標者，其根本不知所販賣之產品有仿冒他人商標之問題。
四、查著作權法第九十三條第三款及商標法第六十三條所規定之罪，均以行為人「明
    知」為要件，以本件而言，也就是應明知所販賣之遊戲光碟、卡匣，有侵害日商
    世雅企業股份有限公司、新力電腦娛樂股份有限公司、任天堂股份有限公司著作
    權、商標專用權之事實，若不能證明行為人對此項事實為明知，即不能論以上開
    之罪。經查被告甲○○僅屬受僱於蔡燦然看顧專櫃之店員，而領取蔡燦然給付之
    薪資，並非與蔡燦然共同經營，蔡燦燃放置在專櫃由被告販賣之產品，其來源如
    何，有無仿冒他人之商標或侵害他人之著作權，蔡燦然無須告知被告，也不可能
    告知，而被告僅係店員，受僱之時也不可能就此等事項詢問蔡燦然，且被告係受
    僱在倉儲之專櫃販賣上開產品，規模不小且位置固定，與在一般流動攤位販賣飄
    忽不定而常有販賣仿冒品之情形不同，是被告辯稱其不知為蔡燦然販賣之上開產
    品有侵害他人之著作權及仿冒他人商標專用權，應屬可信。至檢察官雖指被告於
    偵查中已坦承犯行，然被告辯稱於偵查中檢察官是訊問其是否有販賣查扣之仿冒
    品，因其確有販賣所以答稱有此事實，並非答稱其知道所販賣之產品係仿冒品，
    本院依前開調查結果，認被告所辯亦屬合理可信。被告既不知其魏蔡燦然所販賣
    之遊戲光碟、卡匣為仿冒他人商標專用權之商品，則該商品為消費者使用於電視
    遊樂器主機執行程式，雖會有行使偽造私文書之情形，然被告就此應無犯罪之故
    意，亦不能令被告負行使偽造私文書罪責。
五、綜上所述，本院認不能證明被告犯罪，應諭知被告無罪。
據上論斷，應依刑事訴訟法第四百五十二條、第三百零一條第一項，判決如主文。
中      華      民      國      九十        年    九    月    二十八    日
                                台灣台中地方法院刑事第七庭
                                    法  官     李添興
右正本證明與原本無異。
如不服本判決，應於判決送達後十日內，向本院提出上訴狀（須附繕本）。
                                    書記官
中      華      民      國      九十        年    九    月    二十八    日


司法院資訊處製作；財團法人民間司法改革基金會備份。
